臺灣臺北地方法院刑事判決　　　　　　　　　　　　　九十一年度訴緝字第八一號
　　公　訴　人　臺灣臺北地方法院檢察署檢察官
　　被　　　告　丙○○
　　選任辯護人　蘇錦霞
右列被告因偽造文書等案件，經檢察官提起公訴（八十四年度偵字第二四八七０號）
，本院判決如左：
    主    文
丙○○共同連續意圖為自己不法之所有，而侵占對於業務上所持有之物，處有期徒刑
柒月。偽造對越樓永久使用權契約書參紙內偽造之「對越開發事業有限公司」、「廖
秀鳳」印文各壹枚及偽造「對越開發事業有限公司」、「廖秀鳳」印章各壹枚，均沒
收。
    事    實
一、丙○○、戊○○（另案通緝中）二人分別係設在台北市○○○路二號Ａ座十一樓
    之一信元開發有限公司（下稱信元公司）之負責人及業務部職員，信元公司為對
    越開發事業有限公司（下稱對越公司）對外銷售對越樓寶塔之代理商，丙○○、
    戊○○二人均係從事業務之人。詎丙○○、戊○○二人竟共同基於意圖為自己不
    法所有之概括犯意聯絡，於民國八十二年六月十七日，連續將丁○、乙○○、甲○○等人所交付購買靈骨塔位之價金共計新臺幣（下同）一百九十萬元（每個靈
    骨塔位一萬元，丁○購買一百個、乙○○購買六十個、甲○○購買三十個）予以
    侵占入己而未繳回對越公司。丙○○、戊○○二人事後為避免上揭侵占情事為人
    發覺，復共同基於行使偽造私文書之概括犯意聯絡，利用不知情之刻印行人員偽
    刻「對越公司」及對越公司負責人「廖秀鳳」之印章各一枚，並先後連續在三紙
    對越樓永久使用權契約書內蓋用上開偽刻之「對越公司」及「廖秀鳳」之印文各
    一枚，而偽造對越樓永久使用權契約書三紙，足以生損害於對越公司對於管理靈
    骨塔位買賣之正確性及廖秀鳳，再由戊○○通知丁○、乙○○、甲○○等人前往
    信元公司領取上開偽造之對越樓永久使用權契約書而行使之。嗣於八十四年對越
    樓完工後，丁○、乙○○、甲○○等人持上揭契約書前往對越公司詢問靈骨塔位
    置時，始得知上情。
二、案經丁○、乙○○、甲○○訴由臺灣臺北地方法院檢察署檢察官偵查起訴。
    理    由
一、右揭事實業據被告丙○○於本院審理時供承不諱，核與被害人丁○於偵查中、被
    害人甲○○、乙○○於偵查及本院調查、審理時之指訴情節相符，此外，復有偽
    造之對越樓永久使用權契約書影本三紙在卷可稽，堪認被告之自白核與事實相符
    ，自得採為論罪之依據。本件事證已臻明確，被告右揭犯行洵堪認定。
二、核被告丙○○所為，係犯刑法第二百十六條、第二百十條之行使偽造私文書罪及
    同法第三百三十六條第二項之業務侵占罪。被告偽造印章及印文之行為，均為偽
    造私文書之階段行為，又偽造私文書之低度行為，應為行使偽造私文書之高度行
    為所吸收，均不另論罪。被告與戊○○二人就上開犯行，有犯意之聯絡及行為之
    分擔，均為共同正犯。又被告利用不知情之刻印行人員偽刻印章，係間接正犯。
    被告先後多次將應繳回對越公司之價金予以侵占挪用及行使偽造私文書之犯行，
    均時間緊接，所犯均係構成要件相同之罪名，顯均係基於概括犯意反覆為之，均
    為連續犯，均應依刑法第五十六條之規定以一罪論，並加重其刑。又被告所犯上
    開連續行使偽造私文書及連續業務侵占之犯行，有方法結果之牽連犯關係，為牽
    連犯，依刑法第五十五條後段之規定，應從較重之連續業務侵占罪處斷。爰審酌
    被告之犯罪動機、目的、手段、品行、智識程度，及偽造對越樓永久使用權契約
    書致生損害於對越公司對於管理靈骨塔位買賣之正確性及廖秀鳳，且犯罪後於本
    院審理時尚能坦認犯行，態度良好，事後並與被害人乙○○、甲○○、丁○之繼
    承人黃錦鳳、諶祖偉等人達成和解，有和解書影本三紙在卷可按等一切情狀，酌
    情量處如主文所示之刑。至偽造之對越樓永久使用權契約書三紙，業經被告提出
    交付予被害人丁○、乙○○、甲○○所持有，已非屬被告所有，惟其上偽造之「
    對越公司」及「廖秀鳳」之印文各一枚，依刑法第二百十九條之規定，不問屬於
    犯人與否，均應併予宣告沒收。又偽造之「對越公司」及「廖秀鳳」印章各一枚
    ，雖未扣案，惟無證據證明業已滅失，亦應依刑法第二百十九條之規定，均併予
    宣告沒收。
據上論斷，應依刑事訴訟法第二百九十九條第一項前段，刑法第二十八條、第五十六
條、第三百三十六條第二項、第二百十六條、第二百十條、第五十五條、第二百十九
條，罰金罰鍰提高標準條例第一條前段，判決如主文。
本案經檢察官陳錫柱到庭執行職務。
中      華      民      國      九十一    年    十二    月      六      日
                                  臺灣臺北地方法院刑事第七庭
                                      法  官  蔡正雄
右正本證明與原本無異。
如不服本判決，應於判決送達後十日內向本院提出上訴狀(應抄附繕本)。告訴人
或被害人如對於本判決不服者，應具備理由請求檢察官上訴，其上訴期間之計算
係以檢察官收受判決正本之日期為準。
          書記官  黃秀琴
中      華      民      國      九十一    年    十二    月      九      日
附錄本案論罪科刑法條全文：
刑法第三百三十六條：
一對於公務上或因公益所持有之物，犯前條第一項之罪者，處一年以上、七年以下有
  期徒刑，得併科五千元以下罰金。
二對於業務上所持有之物，犯前條第一項之罪者，處六月以上五年以下有期徒刑，得
　併科三千元以下罰金。
三前二項之未遂犯罰之。
刑法第二百十六條：
行使第二百十條至第二百十五條之文書者，依偽造、變造文書或登載不實事項或使登
載不實事項之規定處斷。
刑法第二百十條：
偽造、變造私文書，足以生損害於公眾或他人者，處五年以下有期徒刑。
